【裁判字號】    98,交聲,3005
【裁判日期】    981230
【裁判案由】    違反道路交通管理處罰條例聲明異議
【裁判全文】
臺灣桃園地方法院交通事件裁定        98年度交聲字第3005號
原處分機關  交通部公路總局新竹區監理所桃園監理站
異  議  人
即受處分人  甲○
上列異議人即受處分人因違反道路交通管理處罰條例案件，不服
交通部公路總局新竹區監理所桃園監理站中華民國98年9 月8 日
桃監裁罰字第裁52-A00XBR068號違反道路交通管理事件裁決書所
為之處分（原舉發案號：北市警交大字第A00XBR068 號），聲明
異議，本院裁定如下：
    主  文
異議駁回。
    理  由
一、原處分意旨略以：異議人即受處分人甲○於民國98年2 月20
    日上午9 時18分許，駕駛車牌號碼5417-RW 號自用一般小客
    車，行經臺北市○○路臺北車站北側公車停靠區，為台北市
    政府警察局大同分局員警以異議人有「在公共汽車招呼站十
    公尺內臨時停車」之違規為由，填製北市警交大字第A00XBR
    068 號舉發違反道路交通管理事件通知單舉發。嗣經原處分
    機關依道路交通管理處罰條例第55條第2 款之規定，裁處罰
    鍰新臺幣（下同）600 元。
二、異議意旨略以：伊雖於上揭時間駕駛車牌號碼5417-RW 自用
    小客車臨時停車於上開公共汽車招呼站，但係因上班途中搭
    載有腳傷行動不便之母親至臺北市○○路臺北車站北側路口
    搭公車，卻遇塞車而無法駛離該處，期間異議人亦坐在駕駛
    座未曾下車，而值勤員警經異議人告知原因仍開單舉發，為
    此爰依法聲明異議，請求撤銷原處分云云。
三、按汽車於交岔路口、公共汽車招呼站10公尺內、消防栓、消
    防車出入口5 公尺內不得臨時停車，道路交通安全規則第
    111 條第1 項第2 款定有明文。又按汽車駕駛人在公共汽車
    招呼站10公尺內臨時停車者，處新臺幣（下同）300 元以上
    600 元以下罰鍰，道路交通管理處罰條例第55條第2款 亦定
    有明文。
四、經查：
（一）異議人對於有在上揭時間，駕駛前述自用小客車在臺北市
      ○○路臺北車站北側公車停靠區有停車之事實並不爭執，
      並有臺北市政府警察局北市警交大字第A00XBR068 號舉發
      通知單及交通部公路總局新竹區監理所桃園監理站98年9
      月8 日桃監裁罰字第裁52-A00XBR068號之裁決書各1 紙存
      卷可稽，是異議人確有「在公共汽車招呼站十公尺內臨時
      停車」之行為，堪以認定。
（二）雖異議人以前詞置辯，按道路交通安全規則第111 條第1
      項第2 款規定「公共汽車招呼站10公尺內，不得臨時停車
      」，其立法目的，旨在保持大型公車停車之空間，使公共
      汽車得順利進站上、下乘客，避免因遭公共汽車招呼站因
      他車佔用，致公共汽車無法順利靠站，以維護乘客上下車
      之安全性。異議人既領有汽車駕駛執照，並親自參與交通
      運作，自應知悉且有遵守道路交通相關規定之義務。是異
      議人當時所停車之位置為台北車站周邊道路，車流本即相
      當頻繁，如任由汽車駕駛人恣意臨時停車在該處所設置之
      公共汽車招呼站，將造成行車秩序紊亂，嚴重影響道路交
      通秩序及用路人之權益，造成搭乘公共汽車之乘客上下車
      安全上之威脅。又在公共汽車招呼站10公尺內臨時停車，
      即屬違規，並不問是否合於臨時停車之要件，若駕駛人得
      因本身原因，即停車於公共汽車招呼站10公尺內，為確保
      公共汽車順利進站上、下乘客之規範目的顯無法達成，況
      國家實定法之規範內容，倘可因人民基於自身需求、觀感
      及方便性之考量，而擇時擇地遵守，豈非造成國家法規強
      制性蕩然無存，使法律規範形同具文。故縱如異議人所述
      因體恤有腳傷行動不便之母親，該公共汽車招呼臨時停車
      ，讓其母親下車就近搭乘公共汽車，不論異議人是否下車
      ，車輛是否熄火，均無解於其已違規之事實。況本件異議
      人若無先將車駛入公車停靠區內之行為，又何以會有其所
      辯「因塞車而無法駛離」之情形發生？又異議人將車停靠
      在公車停靠區內既已明確，則依當時情形，異議人之違規
      行為顯已妨害公共汽車順利進站上、下乘客，情節非輕，
      從而，員警就異議人之違規情形當場予以舉發，尚難認有
      何不當，其有違規之事實甚明。
五、綜上所述，本件異議人確有「在公共汽車招呼站10公尺內臨
    時停車」之違規行為事證明確，堪以認定。從而，原處分機
    關依據道路交通管理處罰條例第55條第2 款規定，裁處罰鍰
    新臺幣600 元，尚無違誤，本件異議為無理由，應予駁回。
六、據上論斷，應依道路交通案件處理辦法第19條，裁定如主文
    。
中    華    民    國    98    年    12    月    30    日
                  交通法庭  法  官  林蕙芳
以上正本證明與原本無異。
如不服本裁定，應於裁定送達後5 日內向本院提出抗告狀。
                            書記官  莊凱男
中    華    民    國    99    年    1     月    7     日

司法院資訊處製作；財團法人民間司法改革基金會備份。
